{"present": {"1 Singular": {"Affirmative": "teilgim", "Question": "an dteilgim?", "Negative": "n\u00ed theilgim"}, "2 Singular": {"Affirmative": "teilgeann t\u00fa", "Question": "an dteilgeann t\u00fa?", "Negative": "n\u00ed theilgeann t\u00fa"}, "3 Singular": {"Male": {"Affirmative": "teilgeann s\u00e9", "Question": "an dteilgeann s\u00e9?", "Negative": "n\u00ed theilgeann s\u00e9"}, "Female": {"Affirmative": "teilgeann s\u00ed", "Question": "an dteilgeann s\u00ed?", "Negative": "n\u00ed theilgeann s\u00ed"}}, "1 Plural": {"Compressed": {"Affirmative": "teilgimid", "Question": "an dteilgimid?", "Negative": "n\u00ed theilgimid"}, "Extended": {"Affirmative": "teilgeann muid", "Question": "an dteilgeann muid?", "Negative": "n\u00ed theilgeann muid"}}, "2 Plural": {"Affirmative": "teilgeann sibh", "Question": "an dteilgeann sibh?", "Negative": "n\u00ed theilgeann sibh"}, "3 Plural": {"Affirmative": "teilgeann siad", "Question": "an dteilgeann siad?", "Negative": "n\u00ed theilgeann siad"}, "Passive": {"Affirmative": "teilgtear", "Question": "an dteilgtear?", "Negative": "n\u00ed theilgtear"}}, "future": {"1 Singular": {"Affirmative": "teilgfidh m\u00e9", "Question": "an dteilgfidh m\u00e9?", "Negative": "n\u00ed theilgfidh m\u00e9"}, "2 Singular": {"Affirmative": "teilgfidh t\u00fa", "Question": "an dteilgfidh t\u00fa?", "Negative": "n\u00ed theilgfidh t\u00fa"}, "3 Singular": {"Male": {"Affirmative": "teilgfidh s\u00e9", "Question": "an dteilgfidh s\u00e9?", "Negative": "n\u00ed theilgfidh s\u00e9"}, "Female": {"Affirmative": "teilgfidh s\u00ed", "Question": "an dteilgfidh s\u00ed?", "Negative": "n\u00ed theilgfidh s\u00ed"}}, "1 Plural": {"Compressed": {"Affirmative": "teilgfimid", "Question": "an dteilgfimid?", "Negative": "n\u00ed theilgfimid"}, "Extended": {"Affirmative": "teilgfidh muid", "Question": "an dteilgfidh muid?", "Negative": "n\u00ed theilgfidh muid"}}, "2 Plural": {"Affirmative": "teilgfidh sibh", "Question": "an dteilgfidh sibh?", "Negative": "n\u00ed theilgfidh sibh"}, "3 Plural": {"Affirmative": "teilgfidh siad", "Question": "an dteilgfidh siad?", "Negative": "n\u00ed theilgfidh siad"}, "Passive": {"Affirmative": "teilgfear", "Question": "an dteilgfear?", "Negative": "n\u00ed theilgfear"}}, "past": {"1 Singular": {"Affirmative": "theilg m\u00e9", "Question": "ar theilg m\u00e9?", "Negative": "n\u00edor theilg m\u00e9"}, "2 Singular": {"Affirmative": "theilg t\u00fa", "Question": "ar theilg t\u00fa?", "Negative": "n\u00edor theilg t\u00fa"}, "3 Singular": {"Male": {"Affirmative": "theilg s\u00e9", "Question": "ar theilg s\u00e9?", "Negative": "n\u00edor theilg s\u00e9"}, "Female": {"Affirmative": "theilg s\u00ed", "Question": "ar theilg s\u00ed?", "Negative": "n\u00edor theilg s\u00ed"}}, "1 Plural": {"Compressed": {"Affirmative": "theilgeamar", "Question": "ar theilgeamar?", "Negative": "n\u00edor theilgeamar"}, "Extended": {"Affirmative": "theilg muid", "Question": "ar theilg muid?", "Negative": "n\u00edor theilg muid"}}, "2 Plural": {"Affirmative": "theilg sibh", "Question": "ar theilg sibh?", "Negative": "n\u00edor theilg sibh"}, "3 Plural": {"Compressed": {"Affirmative": "theilg siad", "Question": "ar theilg siad?", "Negative": "n\u00edor theilg siad"}, "Extended": {"Affirmative": "theilgeadar", "Question": "ar theilgeadar?", "Negative": "n\u00edor theilgeadar"}}, "Passive": {"Affirmative": "teilgeadh", "Question": "ar teilgeadh?", "Negative": "n\u00edor teilgeadh"}}, "condi": {"1 Singular": {"Affirmative": "theilgfinn", "Question": "an dteilgfinn?", "Negative": "n\u00ed theilgfinn"}, "2 Singular": {"Affirmative": "theilgfe\u00e1", "Question": "an dteilgfe\u00e1?", "Negative": "n\u00ed theilgfe\u00e1"}, "3 Singular": {"Male": {"Affirmative": "theilgfeadh s\u00e9", "Question": "an dteilgfeadh s\u00e9?", "Negative": "n\u00ed theilgfeadh s\u00e9"}, "Female": {"Affirmative": "theilgfeadh s\u00ed", "Question": "an dteilgfeadh s\u00ed?", "Negative": "n\u00ed theilgfeadh s\u00ed"}}, "1 Plural": {"Compressed": {"Affirmative": "theilgfimis", "Question": "an dteilgfimis?", "Negative": "n\u00ed theilgfimis"}, "Extended": {"Affirmative": "theilgfeadh muid", "Question": "an dteilgfeadh muid?", "Negative": "n\u00ed theilgfeadh muid"}}, "2 Plural": {"Affirmative": "theilgfeadh sibh", "Question": "an dteilgfeadh sibh?", "Negative": "n\u00ed theilgfeadh sibh"}, "3 Plural": {"Compressed": {"Affirmative": "theilgfid\u00eds", "Question": "an dteilgfid\u00eds?", "Negative": "n\u00ed theilgfid\u00eds"}, "Extended": {"Affirmative": "theilgfeadh siad", "Question": "an dteilgfeadh siad?", "Negative": "n\u00ed theilgfeadh siad"}}, "Passive": {"Affirmative": "theilgf\u00ed", "Question": "an dteilgf\u00ed?", "Negative": "n\u00ed theilgf\u00ed"}}, "imper": {"1 Singular": {"Affirmative": "teilgim!", "Negative": "n\u00e1 teilgim!"}, "2 Singular": {"Affirmative": "teilg!", "Negative": "n\u00e1 teilg!"}, "3 Singular": {"Male": {"Affirmative": "teilgeadh s\u00e9!", "Negative": "n\u00e1 teilgeadh s\u00e9!"}, "Female": {"Affirmative": "teilgeadh s\u00ed!", "Negative": "n\u00e1 teilgeadh s\u00ed!"}}, "1 Plural": {"Compressed": {"Affirmative": "teilgimis!", "Negative": "n\u00e1 teilgimis!"}, "Extended": {"Affirmative": "teilgeadh muid!", "Negative": "n\u00e1 teilgeadh muid!"}}, "2 Plural": {"Affirmative": "teilgig\u00ed!", "Negative": "n\u00e1 teilgig\u00ed!"}, "3 Plural": {"Compressed": {"Affirmative": "teilgid\u00eds!", "Negative": "n\u00e1 teilgid\u00eds!"}, "Extended": {"Affirmative": "teilgeadh siad!", "Negative": "n\u00e1 teilgeadh siad!"}}, "Passive": {"Affirmative": "teilgtear!", "Negative": "n\u00e1 teilgtear!"}}, "pastConti": {"1 Singular": {"Affirmative": "theilginn", "Question": "an dteilginn?", "Negative": "n\u00ed theilginn"}, "2 Singular": {"Affirmative": "theilgte\u00e1", "Question": "an dteilgte\u00e1?", "Negative": "n\u00ed theilgte\u00e1"}, "3 Singular": {"Male": {"Affirmative": "theilgeadh s\u00e9", "Question": "an dteilgeadh s\u00e9?", "Negative": "n\u00ed theilgeadh s\u00e9"}, "Female": {"Affirmative": "theilgeadh s\u00ed", "Question": "an dteilgeadh s\u00ed?", "Negative": "n\u00ed theilgeadh s\u00ed"}}, "1 Plural": {"Compressed": {"Affirmative": "theilgimis", "Question": "an dteilgimis?", "Negative": "n\u00ed theilgimis"}, "Extended": {"Affirmative": "theilgeadh muid", "Question": "an dteilgeadh muid?", "Negative": "n\u00ed theilgeadh muid"}}, "2 Plural": {"Affirmative": "theilgeadh sibh", "Question": "an dteilgeadh sibh?", "Negative": "n\u00ed theilgeadh sibh"}, "3 Plural": {"Compressed": {"Affirmative": "theilgid\u00eds", "Question": "an dteilgid\u00eds?", "Negative": "n\u00ed theilgid\u00eds"}, "Extended": {"Affirmative": "theilgeadh siad", "Question": "an dteilgeadh siad?", "Negative": "n\u00ed theilgeadh siad"}}, "Passive": {"Affirmative": "theilgt\u00ed", "Question": "an dteilgt\u00ed?", "Negative": "n\u00ed theilgt\u00ed"}}, "subj": {"1 Singular": {"Affirmative": "go dteilge m\u00e9", "Negative": "n\u00e1r theilge m\u00e9"}, "2 Singular": {"Affirmative": "go dteilge t\u00fa", "Negative": "n\u00e1r theilge t\u00fa"}, "3 Singular": {"Male": {"Affirmative": "go dteilge s\u00e9", "Negative": "n\u00e1r theilge s\u00e9"}, "Female": {"Affirmative": "go dteilge s\u00ed", "Negative": "n\u00e1r theilge s\u00ed"}}, "1 Plural": {"Compressed": {"Affirmative": "go dteilgimid", "Negative": "n\u00e1r theilgimid"}, "Extended": {"Affirmative": "go dteilge muid", "Negative": "n\u00e1r theilge muid"}}, "2 Plural": {"Affirmative": "go dteilge sibh", "Negative": "n\u00e1r theilge sibh"}, "3 Plural": {"Affirmative": "go dteilge siad", "Negative": "n\u00e1r theilge siad"}, "Passive": {"Affirmative": "go dteilgtear", "Negative": "n\u00e1r theilgtear"}}, "verbal noun": "teilgean", "verbal adjective": "teilgthe"}